【裁判字號】    98,台上,2251
【裁判日期】    980423
【裁判案由】    違反毒品危害防制條例
【裁判全文】
最高法院刑事判決            九十八年度台上字第二二五一號
上  訴  人  甲○○
上列上訴人因違反毒品危害防制條例案件，不服台灣高等法院台
中分院中華民國九十八年二月十二日第二審判決（九十八年度上
訴字第二八六號，起訴案號：台灣苗栗地方法院檢察署九十七年
度毒偵字第一三００號），提起上訴，本院判決如下：
    主  文
上訴駁回。
    理  由
按刑事訴訟法第三百七十七條規定：上訴於第三審法院，非以判
決違背法令為理由不得為之；是提起第三審上訴，應以原判決違
背法令為理由，係屬法定要件；如果上訴理由書狀並未依據卷內
訴訟資料具體指摘原判決不適用何種法則或如何適用不當，或所
指摘原判決違法情事顯與法律規定得為第三審上訴理由之違法情
形不相適合時，均應認其上訴為違背法律上之程式，予以駁回。
次按刑之量定，乃法律賦予法院自由裁量之事項，倘於科刑時，
已以行為人之責任為基礎，並斟酌刑法第五十七條所列各款事項
，而未逾越法定刑度，即難謂違法。本件原判決維持第一審依想
像競合犯之規定，從一重論處上訴人甲○○施用第一級毒品罪刑
（累犯，處有期徒刑一年二月）之判決，駁回上訴人在第二審之
上訴，已針對上訴人於第二審指摘第一審違反累犯加重其刑之規
定及量刑過重等上訴意旨，分別敘明上訴人本件施用第一級毒品
犯行，係屬累犯，依刑法第四十七條第一項規定，得加重本刑至
二分之一，自得量處七月以上七年六月以下有期徒刑之刑；第一
審審酌上訴人於民國八十三年間即有違反麻醉藥品管理條例紀錄
，先前又經過觀察、勒戒及判刑，均無法戒除其對毒品之依賴，
故有必要給予一定長時間之刑罰，讓其遠離誘惑並戒除毒癮，另
審酌其同時施用海洛因及安非他命所生之危害、於第一審審理時
坦白認罪，節省不必要之調查資源暨施用毒品係自戕行為，公訴
人具體求刑有期徒刑一年四月有過重之虞等一切情狀，量處有期
徒刑一年二月，量刑並無過重等情（見原判決理由欄二）。是就
上訴人犯罪之動機、目的、手段、所生損害及犯罪後之態度等刑
法第五十七條所定科刑輕重應審酌之事項業已注意，予以審酌，
且已說明第一審量刑適當之理由，核與卷內資料相合，並無濫用
量刑權限之違法。從形式上觀察，原判決並無違背法令之情形。
上訴意旨並未依據卷內資料具體表明原判決有如何違背法令之情
事，徒執原判決未說明究竟多長之刑度可預防再犯，復未量處法
定最低度刑有期徒刑七月，均有不當等詞，指摘原判決違背法令
，顯非適法之第三審上訴理由。應認上訴人之上訴為違背法律上
之程式，予以駁回。
據上論結，應依刑事訴訟法第三百九十五條前段，判決如主文。
中    華    民    國  九十八  年    四    月  二十三  日
                      最高法院刑事第七庭
                          審判長法官  林  永  茂
                                法官  吳  昆  仁
                                法官  蘇  振  堂
                                法官  蕭  仰  歸
                                法官  林  立  華
      本件正本證明與原本無異
                                      書  記  官
中    華    民    國  九十八  年    四    月  二十七  日
                                                      v


司法院資訊處製作；財團法人民間司法改革基金會備份。
